# 求助陈版跟各位，关于融资租赁售后回租重分类一年的内到期的金额

提问人：768895149 时间：2019-01-14 09:24:17
求助陈版跟各位，关于融资租赁售后回租需将 1 年内到期金额重分类至一年内到期的非流动负债项目列示。
因利息增值税不构成长期应付款入账价值，该部分不考虑。
则应重分类金额是否为 “未来一年内到期的本金及应偿付的利息（不含增值税部分）扣除未来一年计算应摊销的未确认融资费用” 的金额列示。
即未来一年内需支付的不含增值税租金-未来一年计算的应摊销的未确认融资费用。
比如，融资租赁期末余额 1000 ，未来一年内偿付的本金为 100 ，利息费用（不含税为） 50 ，未来一年内摊销为 49 ，则应重分类金额为 100+50-49=101以上，感谢各位！

回答人：chenyiwei
应该是未来一年内需支付的本息按照该长期应付款的 IRR 折现到资产负债表日的折现值。不是减去 “未来一年计算的应摊销的未确认融资费用”，因为这其中还包含了将于一年后支付的本息对应的将在下年度确认的实际利息费用。